臺灣臺中地方法院民事判決
110年度訴字第1035號
原      告  賀姿華  
被      告  林弘一  
            林吳淑卿
兼許恒源承受訴訟人          
            許乃文  
兼上1人法定代理人
            梁家茜  
被告兼許恒源承受訴訟人  
            許芷瑜  

上列當事人間請求給付扶養費事件，本院認毋須經言詞辯論，判
決如下：
    主    文
原告之訴駁回。
訴訟費用由原告負擔。
    理    由
一、按民事訴訟法第249條第2項第2款規定：「原告之訴，依其
    所訴之事實，在法律上顯無理由，法院得不經言詞辯論，逕
    以判決駁回之。但其情形可以補正者，審判長應定期間先命
    補正。」，而該條項所謂在法律上顯無理由者，係指依原告
    於訴狀內記載之事實觀之，在法律上顯然不能獲得勝訴之判
    決者而言(參見最高法院民國62年台上字第845號民事判例意
    旨)。
二、本件訴訟係原告在本院家事庭起訴後，經本院家事庭於110
    年4月6日移送民事庭審理，移送範圍即聲明事項為：「一、
    請求被告賴清祥、賴曾香彩、賴雪如、賴雪玉(下稱被告賴
    清祥等4人)、許丕敏等5人履行賴水生於00年0月00日死因贈
    與契約。二、請求被告賴清祥履行99年4月6日切結書、99年
    5月5日切結書暨贈與書、99年5月5日貳之1切結書及99年5月
    13日切結書(下稱系爭4份協議書)。」等情(其餘請求不當得
    利及追加請求登報道歉部分均經本院另以裁定駁回，原告不
    服分別提起抗告，亦經臺灣高等法院臺中分院裁定駁回抗告
    ，並經確定，不贅)。嗣原告於110年5月3日具狀以擴張聲明
    方式追加請求：「先位聲明：被告林弘一、林吳淑卿、梁家
    茜、許恒源(已於110年11月10日死亡，本院已於111年1月6
    日裁定命被告許芷瑜、許乃文等2人承受訴訟，並經確定)、
    許芷瑜、許乃文等6人(下稱被告林弘一等5人，因許恒源已
    死亡，不列)應各給付原告新台幣(下同)440981元，及自起
    訴狀繕本送達翌日起至清償日止，各按年息百分之5計算之
    利息。備位聲明：被告林弘一等5人應給付賴清祥或立中大
    飯店有限公司(下稱立中大飯店)440981元，及自起訴狀繕本
    送達翌日起至清償日止，各按年息百分之5計算之利息，並
    由原告代為受領。」等情(其餘聲明事項由本院另件判決為
    實體裁判，不在本件判決認定範圍)，請求之事實及理由則
    記載為：「99年4月6日契約真意、99年5月5日貳之1切結書
    。」等語。(參見本院卷第1宗第375頁) 
三、經查：原告起訴主張之上揭99年4月6日切結書及99年5月5日
    貳之1切結書均為賴清祥書具後交付原告收執，其性質屬於
    原告與賴清祥間成立之契約書，基於契約相對性原則，上開
    2份契約書之締約當事人為原告及賴清祥，不及於被告林弘
    一等5人及其他不相關之第3人，故原告以上揭並非被告林弘
    一等5人簽訂之2份契約書，卻以該2份契約書為請求權依據
    ，其請求權依據顯然錯誤。又原告在本件訴訟主張之扶養費
    ，依卷內證據資料顯示應係原告與賴清祥所生子女即賴玟怡
    、賴政豪、賴政威等3人(下稱賴玟怡等3人)之扶養費，而賴
    玟怡等3人與被告林弘一等5人並不具有民法第1114條規定之
    親屬關係，被告林弘一等5人對賴玟怡等3人自不負法定扶養
    義務，詎原告以先位聲明請求被告林弘一等5人各應給付扶
    養費440981元予原告，及自起訴狀繕本送達翌日起至清償日
    止，各按年息百分之5計算之利息，備位聲明請求被告林弘
    一等5人應給付扶養費予賴清祥或立中大飯店440981元，及
    自起訴狀繕本送達翌日起至清償日止，各按年息百分之5計
    算之利息，並由原告代為受領云云，其請求亦顯與法律規定
    不合，是依原告主張之原因事實，依形式觀察在法律上自無
    從獲得勝訴之判決，而此項請求權依據錯誤或請求無理由等
    情事，應屬無法命補正事項(如得補正，豈非法院負有指導
    訴訟當事人如何正確適用法律條文為請求權依據？)，依前
    揭民事訴訟法第249條第2項第2款規定及最高法院62年台上
    字第845號民事判例意旨，本院自得不經言詞辯論，逕以判
    決駁回原告之訴。　　
四、結論：本件原告之訴為顯無理由，依民事訴訟法第249條第2
    項第2款、第78條，判決如主文。
中　　華　　民　　國　　111 　年　　11　　月　　16　　日
                  民事第四庭    法  官  林金灶
　　　　　　　　　
正本係照原本作成。
如對本判決上訴，須於判決送達後20日內向本院提出上訴狀。如
委任律師提起上訴者，應一併繳納上訴審裁判費。
中　　華　　民　　國　　111 　年　　11　　月　　16　　日
                                書記官  莊金屏